runtime/dict/uk_UA.aff
SFX _ опратися переться опратися
SFX _ обратися беремося обратися
SFX _ одратися деремося одратися
SFX _ опратися перемося опратися
SFX _ обратися беремось обратися
SFX _ одратися деремось одратися
SFX _ опратися перемось опратися
SFX _ обратися беретеся обратися
SFX _ одратися деретеся одратися
SFX _ опратися перетеся опратися
SFX _ обратися беретесь обратися
SFX _ одратися деретесь одратися
SFX _ опратися перетесь опратися
SFX _ обратися беруться обратися
SFX _ одратися деруться одратися
SFX _ опратися перуться опратися
SFX _ обратися берися обратися
SFX _ одратися дерися одратися
SFX _ опратися перися опратися
SFX _ обратися берись обратися
SFX _ одратися дерись одратися
SFX _ опратися перись опратися
SFX _ обратися берімося обратися
SFX _ одратися дерімося одратися
SFX _ опратися перімося опратися
SFX _ обратися берімось обратися
SFX _ одратися дерімось одратися
SFX _ опратися перімось опратися
SFX _ обратися берімся обратися
SFX _ одратися дерімся одратися
SFX _ опратися перімся опратися
SFX _ обратися беріться обратися
SFX _ одратися деріться одратися
SFX _ опратися періться опратися
SFX _ гнатися женуся гнатися
SFX _ гнатися женусь гнатися
SFX _ гнатися женешся гнатися
SFX _ гнатися женеться гнатися
SFX _ гнатися женемося гнатися
SFX _ гнатися женемось гнатися
SFX _ гнатися женетеся гнатися
SFX _ гнатися женетесь гнатися
SFX _ гнатися женуться гнатися
SFX _ гнатися женися гнатися
SFX _ гнатися женись гнатися
SFX _ гнатися женімося гнатися
SFX _ гнатися женімось гнатися
SFX _ гнатися женімся гнатися
SFX _ гнатися женіться гнатися
SFX _ ати у ржати
SFX _ ати еш ржати
SFX _ ати е ржати
SFX _ ати емо ржати
SFX _ ати ете ржати
SFX _ ати уть ржати
SFX _ ати и ржати
SFX _ ати імо ржати
SFX _ ати ім ржати
SFX _ ати іть ржати
SFX _ сти в [^е]сти
SFX _ сти вши [^е]сти
SFX _ тися вся [аеиоу]тися
SFX _ тися всь [аеиоу]тися
SFX _ тися вшись [аеиоу]тися
SFX _ тися вшися [аеиоу]тися ###
SFX _ жати іжму [^аор]жати
SFX _ жати іжмеш [^аор]жати
SFX _ жати іжме [^аор]жати
SFX _ жати іжмемо [^аор]жати
SFX _ жати іжмете [^аор]жати
SFX _ жати іжмуть [^аор]жати
SFX _ жати іжми [^аор]жати
SFX _ жати іжмімо [^аор]жати
SFX _ жати іжмім [^аор]жати
SFX _ жати іжміть [^аор]жати
SFX _ ти 0 впти
SFX _ тися ся вптися
SFX _ ти ду [йі]ти
SFX _ ти деш [йі]ти
SFX _ ти де [йі]ти
SFX _ ти демо [йі]ти
SFX _ ти дете [йі]ти
SFX _ ти дуть [йі]ти
SFX _ ти шов [йі]ти
SFX _ ти шла [йі]ти
SFX _ ти шло [йі]ти
SFX _ ти шли [йі]ти
SFX _ ти шовши [йі]ти
SFX _ ти ди [йі]ти
SFX _ ти дімо [йі]ти
SFX _ ти дім [йі]ти
SFX _ ти діть [йі]ти
SFX _ стися мся [ії]стися
SFX _ тися ися [ії]стися
SFX _ тися ись [ії]стися
SFX _ тися ться [ії]стися
SFX _ стися мося [ії]стися
SFX _ стися мось [ії]стися
SFX _ тися теся [ії]стися
SFX _ тися тесь [ії]стися
SFX _ стися дяться [ії]стися
SFX _ стися жся [ії]стися
SFX _ стися жмося [ії]стися
SFX _ стися жмось [ії]стися
SFX _ стися жтеся [ії]стися
SFX _ стися жтесь [ії]стися
SFX ` Y 161
SFX ` впити увіп'ю впити
SFX ` упити увіп'ю упити
SFX ` впити увіп'єш впити
SFX ` упити увіп'єш упити
SFX ` впити увіп'є впити
SFX ` упити увіп'є упити
SFX ` впити увіп'ємо впити
SFX ` упити увіп'ємо упити
SFX ` впити увіп'єте впити
SFX ` упити увіп'єте упити
SFX ` впити увіп'ють впити
SFX ` упити увіп'ють упити
SFX ` сти ла сти
SFX ` сти ло сти
SFX ` сти ли сти
SFX ` сти в сти
SFX ` сти вши сти
SFX ` жатися іжнуся бжатися
SFX ` жатися іжнусь бжатися
SFX ` жатися іжнешся бжатися
SFX ` жатися іжнеться бжатися
SFX ` жатися іжнемося бжатися
SFX ` жатися іжнемось бжатися
SFX ` жатися іжнетеся бжатися
SFX ` жатися іжнетесь бжатися
SFX ` жатися іжнуться бжатися
SFX ` жатися іжнися бжатися
SFX ` жатися іжнись бжатися
SFX ` жатися іжнімося бжатися
SFX ` жатися іжнімось бжатися
SFX ` жатися іжнімся бжатися
SFX ` жатися іжніться бжатися
SFX ` ти вши жати
SFX ` жати іжну бжати
SFX ` жати іжнеш бжати
SFX ` жати іжне бжати
SFX ` жати іжнемо бжати
SFX ` жати іжнете бжати
SFX ` жати іжнуть бжати
SFX ` жати іжни бжати
SFX ` жати іжнімо бжати
SFX ` жати іжнім бжати
SFX ` жати іжніть бжати
SFX ` ікласти кладу ікласти
SFX ` ікрасти краду ікрасти
SFX ` ікласти кладеш ікласти
SFX ` ікрасти крадеш ікрасти
SFX ` ікласти кладе ікласти
SFX ` ікрасти краде ікрасти
SFX ` ікласти кладемо ікласти
SFX ` ікрасти крадемо ікрасти
SFX ` ікласти кладете ікласти
SFX ` ікрасти крадете ікрасти
SFX ` ікласти кладуть ікласти
SFX ` ікрасти крадуть ікрасти
SFX ` ікласти клади ікласти
SFX ` ікрасти кради ікрасти
SFX ` ікласти кладімо ікласти
SFX ` ікрасти крадімо ікрасти
SFX ` ікласти кладім ікласти
SFX ` ікрасти крадім ікрасти
SFX ` ікласти кладіть ікласти
SFX ` ікрасти крадіть ікрасти
SFX ` ікластися кладуся ікластися
SFX ` ікрастися крадуся ікрастися
SFX ` ікластися кладусь ікластися
SFX ` ікрастися крадусь ікрастися
SFX ` ікластися кладешся ікластися
SFX ` ікрастися крадешся ікрастися
SFX ` ікластися кладеться ікластися
SFX ` ікрастися крадеться ікрастися
SFX ` ікластися кладемося ікластися
SFX ` ікрастися крадемося ікрастися
SFX ` ікластися кладемось ікластися
SFX ` ікрастися крадемось ікрастися
SFX ` ікластися кладетеся ікластися
SFX ` ікрастися крадетеся ікрастися
SFX ` ікластися кладетесь ікластися
SFX ` ікрастися крадетесь ікрастися
SFX ` ікластися кладуться ікластися
SFX ` ікрастися крадуться ікрастися
SFX ` ікластися кладися ікластися
SFX ` ікрастися крадися ікрастися
SFX ` ікластися кладись ікластися
SFX ` ікрастися крадись ікрастися
SFX ` ікластися кладімося ікластися
SFX ` ікрастися крадімося ікрастися
SFX ` ікластися кладімось ікластися
SFX ` ікрастися крадімось ікрастися
SFX ` ікластися кладімся ікластися
SFX ` ікрастися крадімся ікрастися
SFX ` ікластися кладіться ікластися
SFX ` ікрастися крадіться ікрастися
SFX ` атися нуся (^|[^б])жатися
SFX ` атися нусь (^|[^б])жатися
SFX ` атися нешся (^|[^б])жатися
SFX ` атися неться (^|[^б])жатися
SFX ` атися немося (^|[^б])жатися
SFX ` атися немось (^|[^б])жатися
SFX ` атися нетеся (^|[^б])жатися
SFX ` атися нетесь (^|[^б])жатися
SFX ` атися нуться (^|[^б])жатися
SFX ` атися нися (^|[^б])жатися
SFX ` атися нись (^|[^б])жатися
SFX ` атися німося (^|[^б])жатися
SFX ` атися німось (^|[^б])жатися
SFX ` атися німся (^|[^б])жатися
SFX ` атися ніться (^|[^б])жатися
SFX ` тися вшись жатися
SFX ` тися вшися жатися ###
SFX ` стися лася стися
SFX ` стися лась стися
SFX ` стися лося стися
SFX ` стися лось стися
SFX ` стися лися стися
SFX ` стися лись стися
SFX ` стися вся стися
SFX ` стися всь стися
SFX ` стися вшись стися
SFX ` стися вшися стися ###
SFX ` ти ла ати
SFX ` ти ло ати
SFX ` ти ли ати
SFX ` ти в ати
SFX ` тися лася атися
SFX ` тися лась атися
SFX ` тися лося атися
SFX ` тися лось атися
SFX ` тися лися атися
SFX ` тися лись атися
SFX ` тися вся атися
SFX ` тися всь атися
SFX ` ати ну (^|[^б])жати
SFX ` ати неш (^|[^б])жати
SFX ` ати не (^|[^б])жати
SFX ` ати немо (^|[^б])жати
SFX ` ати нете (^|[^б])жати
SFX ` ати нуть (^|[^б])жати
SFX ` ати ни (^|[^б])жати
SFX ` ати німо (^|[^б])жати
SFX ` ати нім (^|[^б])жати
SFX ` ати ніть (^|[^б])жати
SFX ` ся сь тися
SFX ` впитися увіп'юся впитися
SFX ` упитися увіп'юся упитися
SFX ` впитися увіп'юсь впитися
SFX ` упитися увіп'юсь упитися
SFX ` впитися увіп'єшся впитися
SFX ` упитися увіп'єшся упитися
SFX ` впитися увіп'ється впитися
SFX ` упитися увіп'ється упитися
SFX ` впитися увіп'ємося впитися
SFX ` упитися увіп'ємося упитися
SFX ` впитися увіп'ємось впитися
SFX ` упитися увіп'ємось упитися
SFX ` впитися увіп'єтеся впитися
SFX ` упитися увіп'єтеся упитися
SFX ` впитися увіп'єтесь впитися
SFX ` упитися увіп'єтесь упитися
SFX ` впитися увіп'ються впитися
SFX ` упитися увіп'ються упитися
SFX a Y 20
SFX a а і а
SFX a а их а
SFX a а им а
SFX a а ими а
SFX a ий им ий
SFX a ий і ий
SFX a ий их ий
SFX a ий ими ий
SFX a й 0 [ії]й
SFX a й х [ії]й
SFX a й м [ії]й
SFX a й ми [ії]й
SFX a е і е
SFX a е их е
SFX a е им е
SFX a е ими е
SFX a я ї я
SFX a я их я
SFX a я им я
SFX a я ими я
